【裁判字號】    90,交訴,16
【裁判日期】    901008
【裁判案由】    公共危險等
【裁判全文】
台灣台北地方法院刑事判決              九十年度交訴字第一六號
    公  訴  人  台灣台北地方法院檢察署檢察官
    被      告  甲○○
右列被告因公共危險案件，經檢察官提起公訴（八十九年度偵字第一六五七七號），
本院判決如左：
    主    文
甲○○駕駛動力交通工具肇事，致人受傷而逃逸，處有期徒刑陸月，如易科罰金，以
參佰元折算壹日。
其餘過失傷害部分公訴不受理。
    事    實
一、甲○○於民國八十六年十二月二十六日因強盜案件經台灣桃園地方法院判處有期
    徒刑七月，緩刑五年確定，於緩刑期間，仍不知警惕，甲○○於八十八年十月三
    日下午五時許，駕駛車號Ｋ八－四九九五號自用小客車，沿台北市○○○路○段
    由東往西方向行駛，因欲下車購買麵包，本應注意汽車不得在交岔路口十公尺內
    停車，且應注意汽車停車向外開啟車門時，應注意行人、車輛，並讓其先行之規
    定，依當時情形，又無不能注意情事，竟疏於注意，將上開車輛停放在台北市○
    ○○路○段五八號與長安東路二段交岔路口前十公尺內之其興商業大樓停車場出
    入口前（起訴書誤繕為台北市中山區○○○路○段一一七號，應更正），適有乙
    ○○騎乘車號ＡＱＤ－六七０號（起訴書誤繕為ＡＤＱ－六七０號，應更正）重
    型機車駛近，因甲○○未注意後方車輛，並讓乙○○所騎乘機車先行，貿然開啟
    右開車輛之左前車門，乙○○見狀煞閃不及，致乙○○所騎乘機車前車頭與甲○
    ○所駕駛車輛左前車門發生擦撞，造成乙○○受有右下肢、右足撞傷、右足大趾
    挫傷、淤血腫痛、骨膜發炎等傷（傷害部分，業經乙○○當庭撤回告訴，如後述
    ）。詎甲○○於駕駛動力交通工具肇事致乙○○受傷後，雖下車詢問乙○○受傷
    情況，惟未及時採取救護行為，並報警處理，竟另行起意，隨即駕車逃逸。嗣經
    乙○○記下甲○○之車號，始報警處理，而發現上情。
二、案經乙○○訴由台北市政府警察局中山分局報請台灣台北地方法院檢察署檢察官
    偵查起訴。
    理    由
壹、有罪部分：
一、訊據被告甲○○雖不否認於右開時地與告訴人乙○○所騎乘機車發生擦撞之事實
    不諱，惟矢口否認有右開犯行，辯稱：當時下車察看乙○○身上及手腳並無任何
    擦傷，也詢問乙○○是否有受傷，乙○○說左足大拇指會疼痛，有脫下鞋子察看
    ，伊要求送乙○○去醫院，乙○○拒絕，要求伊給他一千元，伊要求他請交通警
    察來，他說不願意，因雙方車輛均有擦痕，互不賠償，故請他記下車號，後來乙
    ○○先離去，伊才離去云云，經查：右開事實，業據告訴人乙○○於制作交通事
    故談話紀錄表、警訊、偵審中指證歷歷，核與證人警員丙○○到庭所為證述相符
    ，並有道路交通事故調查報告表、交通事故談話紀錄表、交通事故補充資料表等
    資料影本在卷為憑，且告訴人乙○○受有如事實欄所載之傷勢，亦有全福綜合醫
    院、滋和堂中醫聯合診所出具之診斷證明書各一紙附卷可稽，復經本院履勘現場
    ，制有勘驗筆錄、現場照片、現場圖附卷可考。依本院履勘現場所制現場圖，可
    知告訴人乙○○指述：被告將右開車輛停放在台北市○○○路○段五八號前之其
    興商業大樓停車場入口處，該處屬建國北路一段、長安東路二段交岔路口十公尺
    內之路段，雖被告爭執其停車在台北市○○○路○段一三一之四號凱樂西點麵包
    店前之停車格內，然因被告先於偵查中供稱：當時車子停在路旁（見偵查卷第三
    十八頁）等語，於九十年三月二日之聲明狀供稱：停於長安東路路旁、張的機車
    先行離開，伊才駕車離去等情，於本院初次訊問時供稱：車子停在麵包店附近，
    不知道是否停在紅線，好像是黃線等語，嗣經本院履勘現場時，又供稱：停在路
    邊停車格內、伊有事先走，要求告訴人乙○○記下車號等情，是被告對於是否停
    車在停車格內﹖被告先行離去或告訴人乙○○先行離去﹖前後不一，已難採信，
    且告訴人乙○○指稱：「伊有要求送醫，遭被告拒絕，伊又要求被告賠償，被告
    說在凹伊，伊又要求叫警察，被告說小事不用找警察」（見本院九十年七月五日
    訊問筆錄）、「伊被撞後，車庫有車子要出去，正好票亭旁邊有一位老先生向被
    告說，被告擋住車子出入口，結果被告一開車就走了」等語（見本院勘驗筆錄）
    ，被告雖以願將告訴人乙○○送醫或找警察、車禍發生前，伊停車在車庫門前，
    老人說不要擋住車子出入，恰好停在麵包店前的車子要開走，伊就將車開進停車
    位等語置辯，然果如老人驅趕被告將車輛開離建國北路一段五八號前之停車場入
    口，係發生在被告所駕駛車輛與告訴人乙○○所騎乘車輛擦撞之前，則既未發生
    擦撞，告訴人乙○○理應尚未到達肇事地點，則告訴人乙○○如何能知悉擦撞之
    前被告停車時所發生之過程﹖顯見被告所辯，虛偽不實，再告訴人乙○○當庭撤
    回對被告過失傷害之告訴，其已捨棄對被告之求償，自無構詞誣陷被告之理，是
    告訴人乙○○所指述被告先行離去，並拒絕送醫、賠償或找警察等情節，應較為
    可採，則案發當時，應係被告停車在台北市○○○路○段五八號其興商業大樓停
    車場出入口停車，不慎開啟左前車門，造成與告訴人乙○○所騎乘機車發生擦撞
    ，被告並於老人驅趕車輛後，逕自離去之事實無誤。再被告既坦承告訴人乙○○
    被撞後，有說他腳痛，也有將襪子脫下給伊看等情，則被告既已知悉告訴人乙○
    ○因擦撞而受傷之可能性極大，竟逕自離開不願採取進一步救護措施，被告自有
    駕車肇事逃逸之故意。綜上所述，被告所辯，均不足採。本件事證明確，犯行洵
    堪認定。
二核被告所為，係犯刑法第一百八十五條之四肇事逃逸罪。爰審酌被告於緩刑期間
    ，不知惕勵自己之動靜，於發生車禍後，枉顧他人生命安全，逕自離去及其素行
    、品行、犯罪手段、所生損害、犯後態度及事後未曾與告訴人乙○○達成和解等
    一切情狀，量處如主文所示之刑，並諭知易科罰金之折算標準。至刑法第四十一
    條修正後，並無不利於被告，自應適用修正後之規定，附此敘明。
貳、公訴不受理部分：
一、按告訴乃論之罪，告訴人於第一審辯論終結前得撤回其告訴，又告訴經撤回者，
    應諭知不受理之判決，刑事訴訟法第二百三十八條第一項第三百零三條第三款
    分別定有明文。
二、本件告訴人乙○○告訴被告於右開時地駕駛右開車輛，沿台北市○○○路○段由
    東往西方向行駛，因欲下車購買麵包，本應注意汽車不得在交岔路口十公尺內停
    車，且應注意汽車停車向外開啟車門時，應注意行人、車輛，並讓其先行之規定
    ，依當時情形，又無不能注意情事，竟疏於注意，將右開車輛停放在台北市○○
    ○路○段五八號與長安東路二段交岔路口前十公尺內之其興商業大樓地下停車場
    出入口前，適有乙○○騎乘右開重型機車駛近，因被告未注意後方車輛，並讓告
    訴人乙○○所騎乘機車先行，貿然開啟右開車輛之左前車門，告訴人乙○○見狀
    煞閃不及，致告訴人乙○○所騎乘機車前車頭與被告所駕駛車輛左前車門發生擦
    撞，造成告訴人乙○○受有右下肢、右足撞傷、右足大趾挫傷、淤血腫痛、骨膜
    發炎等傷害案件，公訴人認係觸犯刑法第二百八十四條第一項前段之過失傷害罪
    ，依同法第二百八十七條之規定，須告訴乃論。茲據告訴人乙○○當庭撤回其告
    訴，依照首開說明，爰不經言詞辯論，逕為諭知不受理之判決。
參、據上論斷，應依刑事訴訟法第二百九十九條第一項前段、第三百零三條第三款、
    第三百零七條，刑法第二條第一項前段、第一百八十五條之四、第四十一條第一
    項前段，罰金罰鍰提高標準條例第二條，判決如主文。
本案經檢察官蕭方舟到庭執行職務
中      華      民      國    九十      年      十      月      八      日
                                      台灣台北地方法院交通法庭
                                            法  官  李  麗  玲
右正本證明與原本無異。
如不服本判決，應於判決送達後十日內向本院提出上訴狀(應抄附繕本)。告訴人
或被害人如對於本判決不服者，應具備理由請求檢察官上訴，其上訴期間之計算
係以檢察官收受判決正本之日期為準。
                                            書記官  江  虹  儀
中      華      民      國      九十   年       十      月      九      日
附錄本案論罪科刑法條全文：
刑法第一百八十五條之四：
駕駛動力交通工具肇事，致人死傷而逃逸者，處六月以上五年以下有期徒刑。


司法院資訊處製作；財團法人民間司法改革基金會備份。
